灣臺中地方法院刑事裁定
111年度聲字第1083號
聲  請  人  臺灣臺中地方檢察署檢察官
受  刑  人  楊柏軒



上列聲請人因受刑人數罪併罰有二裁判以上，聲請定其應執行之
刑（111年度執聲字第787號），本院裁定如下：
    主    文
甲○○犯如附表所示之罪，分別處如附表所示之刑，應執行有期徒
刑柒年肆月。 
    理    由
一、聲請意旨略以：受刑人甲○○因犯詐欺等案件，先後經判決
    確定如附表，應依刑法第53條及第51條第5款，定其應執行
    之刑，爰依刑事訴訟法第477條第1項聲請裁定等語。
二、按數罪併罰，有二裁判以上者，依刑法第51條之規定，定其
    應執行之刑。宣告多數有期徒刑者，於各刑中之最長期以上
    ，各刑合併之刑期以下，定其刑期，但不得逾30年。刑法第
    51條第5款、第53條分別定有明文。
三、經查，受刑人犯如附表所示之詐欺等罪，先後經法院以判決
    判處如附表所示之刑，且於如附表所示日期分別確定，其中
    如附表編號1至13所示之罪，曾經臺灣高等法院臺中分院以1
    09年度聲字第1232號裁定應執行有期徒刑6年10月確定，如
    附表編號14至15所示之罪，曾經原判決裁定應執行有期徒刑
    1年3月確定等情，有臺灣高等法院被告前案紀錄表及相關刑
    事判決書、裁定書在卷可稽。從而，本件聲請核與上開規定
    要無不合，應予准許。
四、本院綜合斟酌受刑人犯罪行為之不法與罪責程度、所犯如附
    表所示各罪相類情形、彼此之關聯性、數罪對法益侵害之加
    重效應、罪數所反映之受刑人人格特性與犯罪傾向，及對其
    施以矯正之必要性等節，並衡以各罪之原定刑期、定應執行
    刑之外部性界限及內部性界限各節，進而為整體非難之評價
    ，爰定應執行刑如主文所示。
五、依刑事訴訟法第477條第1項，刑法第53條、第51條第5款，
    裁定如主文。
中　　華　　民　　國　　111 　年　　4 　　月　　20　　日
                  刑事第九庭    法  官  鄭永彬
上正本證明與原本無異。
如不服本裁定，應於送達後五日內，向本院提出抗告狀。
                                書記官  林奕珍
中　　華　　民　　國　　111 　年　　4 　　月　　20　　日
附表：     編號  1 2 3 罪名  詐欺 詐欺 詐欺 宣告刑  有期徒刑1年3月 有期徒刑1年3月 有期徒刑1年3月 犯罪日期  107.04.25 107.05.09 107.05.03 偵查(自訴)機關 年度案號  臺中地檢107年度少連偵字第173號 臺中地檢107年度少連偵字第173號 臺中地檢107年度偵字第18939、20134號  最後事實審 法　　院 臺中地院 臺中地院 臺中地院  案　　號 107年度訴字 第1375號 107年度訴字 第1375號 107年度訴字 第1974、2433號  判決日期 107/11/08 107/11/08 107/10/31  確定 判決 法院 臺中地院 臺中地院 臺中地院  案號 107年度訴字 第1375號 107年度訴字 第1375號 107年度訴字 第1974、2433號  判　　決 確定日期 107/12/10 107/12/10 107/12/03 是否為得易科 罰金之案件  否 否 否 備註  1.編號1～13已定刑，中高分院109年度聲字第1232號裁定應執行有期徒刑6年10月 2.編號1～13臺中地檢109年執更字第2450號   
     編號  4 5 6 罪名  詐欺 詐欺 詐欺 宣告刑  有期徒刑1年2月 有期徒刑1年2月 有期徒刑1年 犯罪日期  107.04.29 107.04.29 107.04.29 偵查(自訴)機關 年度案號  臺中地檢107年度偵字第18939、20134號 臺中地檢107年度偵字第18939、20134號 臺中地檢107年度偵字第18939、20134號  最後事實審 法　　院 臺中地院 臺中地院 臺中地院  案　　號 107年度訴字 第1974、2433號 107年度訴字 第1974、2433號 107年度訴字 第1974、2433號  判決日期 107/10/31 107/10/31 107/10/31  確定 判決 法院 臺中地院 臺中地院 臺中地院  案號 107年度訴字 第1974、2433號 107年度訴字 第1974、2433號 107年度訴字 第1974、2433號  判　　決 確定日期 107/12/03 107/12/03 107/12/03 是否為得易科 罰金之案件  否 否 否 備註  1編號1～13已定刑，中高分院109年度聲字第1232號裁定應執行有期徒刑6年10月 2.編號1～13臺中地檢109年執更字第2450號   
     編號  7 8 9 罪名  詐欺 詐欺 詐欺 宣告刑  有期徒刑1年6月 有期徒刑1年5月 （3次） 有期徒刑1年3月 （2次） 犯罪日期  107.05.09 107.05.05 107.05.07 107.05.08 107.04.29 107.05.03 偵查(自訴)機關 年度案號  臺中地檢107年度少連偵字第198、385號、107年度偵字第23121、15368、26992、21854、29049、29503號 臺中地檢107年度少連偵字第198、385號、107年度偵字第23121、15368、26992、21854、29049、29503號 臺中地檢107年度少連偵字第198、385號、107年度偵字第23121、15368、26992、21854、29049、29503號  最後事實審 法　　院 臺中地院 臺中地院 臺中地院  案　　號 107年度訴字 第2494、2937號 107年度訴字 第2494、2937號 107年度訴字 第2494、2937號  判決日期 108/03/13 108/03/13 108/03/13  確定 判決 法院 臺中地院 臺中地院 臺中地院  案號 107年度訴字 第2494、2937號 107年度訴字 第2494、2937號 107年度訴字 第2494、2937號  判　　決 確定日期 108/04/15 108/04/15 108/04/15 是否為得易科 罰金之案件  否 否 否 備註  1編號1～13已定刑，中高分院109年度聲字第1232號裁定應執行有期徒刑6年10月 2.編號1～13臺中地檢109年執更字第2450號   
     編號  10 11 12 罪名  詐欺 詐欺 詐欺 宣告刑  有期徒刑1年1月 （5次） 有期徒刑1年2月 （2次） 有期徒刑1年4月 （6次） 犯罪日期  107.04.29 107.04.29 107.04.29 107.05.08 107.05.03 107.04.29 107.05.03 107.05.03 107.05.03 107.05.03 107.05.04 107.05.08 107.05.08 偵查(自訴)機關 年度案號  臺中地檢107年度少連偵字第198、385號、107年度偵字第23121、15368、26992、21854、29049、29503號 臺中地檢107年度少連偵字第198、385號、107年度偵字第23121、15368、26992、21854、29049、29503號 臺中地檢107年度少連偵字第198、385號、107年度偵字第23121、15368、26992、21854、29049、29503號  最後事實審 法　　院 臺中地院 臺中地院 臺中地院  案　　號 107年度訴字 第2494、2937號 107年度訴字 第2494、2937號 107年度訴字 第2494、2937號  判決日期 108/03/13 108/03/13 108/03/13  確定 判決 法院 臺中地院 臺中地院 臺中地院  案號 107年度訴字 第2494、2937號 107年度訴字 第2494、2937號 107年度訴字 第2494、2937號  判　　決 確定日期 108/04/15 108/04/15 108/04/15 是否為得易科 罰金之案件  否 否 否 備註  1編號1～13已定刑，中高分院109年度聲字第1232號裁定應執行有期徒刑6年10月 2.編號1～13臺中地檢109年執更字第2450號   
     編號  13 14 15 罪名  詐欺 詐欺 詐欺 宣告刑  有期徒刑1年3月 有期徒刑1年1月 有期徒刑1年2月 犯罪日期  107.05.07 107.05.06 107.05.08 偵查(自訴)機關年度案號  臺中地檢107年度少連偵字第392號、107年偵字第21345、23357號 臺中地檢107年度少連偵字第387號、107年度偵字第29684號、108年度少連偵字第48號、108年度偵字第2529號、第21372號 臺中地檢107年度少連偵字第387號、107年度偵字第29684號、108年度少連偵字第48號、108年度偵字第2529號、第21372號  最後 事實審 法　　院 中高分院 臺中地院 臺中地院  案　　號 108年度金上訴字第1697、1698號、108年度原上訴字第51號 110年度金訴字 第424號 110年度金訴字 第424號  判決日期 108/12/31 110/12/27 110/12/27  確定 判決 法院 中高分院 臺中地院 臺中地院  案號 108年度金上訴字第1697、1698號、108年度原上訴字第51號 110年度金訴字 第424號 110年度金訴字 第424號  判　決 確定日期 109/01/30 111/01/25 111/01/25 是否為得易科 罰金之案件  否 否 否 備註  1.編號1～13已定刑，中高分院109年度聲字第1232號裁定應執行有期徒刑6年10月 2.編號1～13臺中地檢109年執更字第2450號 1.編號14～15判決應執行有期徒刑1年3月 2.編號14~15臺中地檢111年執字第3477號